臺灣嘉義地方法院民事裁定　100年度事聲字第20號
聲　請　人　豐邦資產管理有限公司
法定代理人　林金芳
相　對　人　蔡珠山
上列聲請人因聲請對相對人蔡珠山發支付命令，就本院司法事務
官於中華100年1月14日所為99年度司促字第14843號民事裁定駁
回聲請之處分聲明異議，本院裁定如下：
    主  文
原處分廢棄。
    理  由
一、本件異議意旨略以：異議人前以受讓債權人身分，檢附相對
    人簽名之寶華商業銀行股份有限公司（下簡稱寶華銀行）現
    金卡申請書、往來明細查詢單、寶華銀行債權讓與挺鈞股份
    有限公司（下簡稱挺鈞公司）之證明書及其於民眾日報所登
    之公告、挺鈞公司債權讓與紘鼎資產管理有限公司（下簡稱
    紘鼎公司）之證明書、紘鼎公司債權讓與異議人即豐邦資產
    管理有限公司之債權讓與證明書等文件影本向法院聲請對相
    對人核發支付命令，竟遭司法事務官以異議人未依民法債權
    讓與之規定通知債務人後始發生債權讓與之效力，並以其未
    提出債權讓與合法通知債務人證明為由，不具備核發支付命
    令所需要件，而裁定駁回異議人之聲請。惟債權讓與僅須讓
    與人與受讓人間有讓與合意即得生效，不以債務人承諾為必
    要，債權讓與通知僅為觀念通知，並非債權讓與之要件，異
    議人未依民法第297條第1項規定通知債務人，亦無礙債權讓
    與效力之發生。債權受讓人對債務人行使債權聲請核發支付
    命令時，已兼有通知之效力，異議人並未違背支付命令聲請
    要件，原裁定以此為由駁回異議人支付命令之聲請並不合法
    ，爰依法提起異議，為此求予廢棄原裁定云云。
二、按債權之讓與，依民法第297條第1項之規定，非經讓與人或
    受讓人通知債務人，對於債務人固不生效力，惟法律設此規
    定之本旨，無非使債務人知有債權讓與之事實，受讓人對於
    債務人主張受讓事實行使債權時，既足使債務人知有債權讓
    與之事實，即應認為兼有通知之效力，最高法院22年上字第
    1162號判例意旨可資參考。又讓與人與受讓人間成立債權讓
    與契約時，債權即移轉於受讓人（最高法院42年台上字第62
    6號判例意旨、94年度台上字第575號判決可參）。支付命令
    之聲請，除應表明當事人及法院外，衹須表明請求之標的並
    其數量及請求之原因、事實，以及應發支付命令之陳述，此
    觀民事訴訟法第511條之規定自明。因債務人依同法第516條
    對支付命令得不附理由提出異議，故債權人在督促程序就其
    所主張之事實毋庸舉證，其債權憑證之有無，與應否許可發
    支付命令無關（最高法院61年台抗字第407號判例足憑）。
    是支付命令為簡捷之特別訴訟程序，法院之審查範圍，以聲
    請人主張之事實為基礎，從形式上認定應否准發支付命令，
    不得命債權人舉證或依職權調查證據，否則支付命令之聲請
    程序即與民事訴訟之起訴相同，殊違支付命令程序之本質。
三、本件異議人即債權人聲請本院對相對人即債務人核發支付命
    令，主張相對人積欠寶華銀行現金卡帳款，而寶華銀行已將
    對於相對人之債權讓與挺鈞公司，並依金融機構合併法第15
    條第1項第1款及第18條第3項規定，完成公告程序；挺鈞公
    司又將對於相對人之債權讓與紘鼎公司，嗣紘鼎公司再將該
    債權讓與異議人即豐邦資產管理有限公司等情，並於聲請狀
    中表明以聲請狀繕本之送達作為債權讓與之通知，提出現金
    卡申請書、往來明細查詢單、債權讓與證明書、債權讓與公
    告、民眾日報登報資料等為憑，則依異議人主張之事實形式
    上審查，足認其已受讓對相對人之現金卡債權，得對相對人
    行使權利，其聲請符合民事訴訟法第511條規定，依據前述
    說明，應准予核發支付命令無誤。詎原處分卻以異議人未於
    期限內補正「債權讓與合法通知債務人之證明」，而駁回其
    聲請，顯有未洽。異議意旨指摘處分定不當，求予廢棄，為
    有理由。爰由本院廢棄原處分，發回原法院儘速核發支付命
    令。
四、依民事訴訟法第240條之4第3項，裁定如主文。
中    華    民    國   100    年    2     月    22    日
                  民事第二庭法  官  黃仁勇
以上正本證明與原本無異。
如對本裁定抗告須於裁定送達後10日內向本院提出抗告狀，並繳
納裁判費新臺幣1,000元。
中    華    民    國   100    年    2     月    22    日
                            書記官  黃意雯